【裁判字號】    97,消債更,153
【裁判日期】    971030
【裁判案由】    更生事件
【裁判全文】
臺灣雲林地方法院民事裁定           97年度消債更字第153號
債  務  人  甲○○
上列當事人聲請消費者債務清理事件，本院裁定如下：
    主  文
債務人甲○○自中華民國九十七年十月三十一日上午八時起開始
更生程序。
保全程序之聲請駁回。
    理  由
一、按法院開始更生程序之裁定，應載明其年、月、日、時，並
    即時發生效力。消費者債務清理條例第45條第1 項定有明文
    。
二、本件債務人主張：其有不能清償債務情事，於民國（下同）
    95年05月間提出債權人清冊，以書面向最大債權金融機構香
    港上海匯豐銀行簽訂無擔保還款協議書並協議成立，每月應
    繳金額新台幣（下同）38,896元，而95年3 月與台北第一信
    用合作社（即現稻江商業銀行）簽訂無擔保協議還款，分80
    期，利率0 、月繳4,340 元，95年6 月與磊豐國際資產管理
    股份有限公司簽定還款協議書，分75期，月繳4,000 元，綜
    計每月償還金額高達47,236元。債務人雖懇求銀行降低每月
    還款金額，惟銀行表示已提供最優惠之方案，但因此月付金
    已超過債務人每月薪水所能負擔之金額，而債務人在無其他
    方式可選擇之情況下，簽立無擔保還款協議書。債務人每月
    薪資現僅約38,432元，而協議款項為47,286元，已不足支付
    ，不足部分，都向親友週轉始得勉強繳足款項，而債務人之
    女現在學且在外租屋，債務人配偶薪資不定，平均約16,000
    元，須要負擔全家人之開銷，嗣因96年10月為籌措女兒之房
    租費用，加上長期累積下來的收支失衡，致使親友也不願資
    助，以致毀諾。綜上，債務人應清償之金額高過每月之收入
    ，致使其履行協商顯有重大困難，而此並非債務人主觀上惡
    意不履行協商，實係客觀上確有不可歸責之事由。又其無擔
    保或無優先權債務總額未逾1,200 萬，復未經法院裁定開始
    清算程序或宣告破產，爰向本院聲請更生等語。
三、經查，債務人所主張之上開事實，業據其提出債權人清冊、
    戶籍謄本、95年協商成立協議書及無擔保債務明細表、94、
    95年度綜合所得稅各類所得資料清單、工作薪資證明、財產
    查詢清單、繳費單、房屋契約等為證。此外，本件又查無債
    務人有消費者債務清理條例第6 條第3 項、第8 條或第46條
    各款所定駁回更生之事由存在，則債務人聲請更生，應屬有
    據，爰裁定如主文。
四、按法院裁定開始更生程序後，對於債務人不得開始或繼續訴
    訟及強制執行程序，消費者債務清理條例第48條第2 項定有
    明文，本院既裁定准許債務人開始更生程序，雖債務人之財
    曾經法院強制執行中，依上規定可知，執行法院即不得繼續
    強制執行程序，故債務人其保全處分之聲請即無必要，爰併
    予駁回。
中    華    民    國    97    年    10    月    30    日
              民事第一庭    法      官  黃瑞井
上為正本係照原本作成
本件不得抗告
本裁定已於97年10月31日上午8時公告
中    華    民    國    97    年    10     月     30  日
                            書  記  官  徐基典


司法院資訊處製作；財團法人民間司法改革基金會備份。
